臺灣桃園地方法院民事裁定
111年度建字第62號
原      告  玉馨實業股份有限公司

法定代理人  施秀貞  
訴訟代理人  蔡勝雄律師
被      告  星泓科技股份有限公司

法定代理人  李正文  
上列當事人間請求給付工程款事件，本院裁定如下：
    主  文
本件移送臺灣新北地方法院。
    理  由
一、按對於私法人或其他得為訴訟當事人之團體之訴訟，由其主
    事務所或主營業所所在地之法院管轄；因契約涉訟者，如經
    當事人定有債務履行地，得由該履行地之法院管轄；訴訟之
    全部或一部，法院認為無管轄權者，依原告聲請或依職權以
    裁定移送其管轄法院，民事訴訟法第2 條第2 項、第12條、
    第28條第1 項分別定有明文。次按民事訴訟法第12條所謂「
    債務履行地」，係專指當事人以契約訂定之清償地而言，該
    項約定雖不以書面或明示為必要，即言詞或默示為之，亦非
    法所不許，惟仍必須當事人間有約定債務履行地之意思表示
    合致，始有該條之適用，又事件管轄權之有無，乃法院應依
    職權調查之事項，當事人如主張受訴法院依民事訴訟法第12
    條規定有管轄權，而為對造所否認者，自仍應依同法第277
    條本文之規定，就該「定有債務履行地」之利己事實負其舉
    證責任（最高法院98年度台抗字第468號裁定、99年度台上
    字第1425號判決參照）。
二、經查，原告主張依兩造間所簽訂桃園市○○區○號基地新建社
    會住宅-計價明細表之約定，由原告承攬系爭工程並已確實
    施作，被告尚積欠新臺幣（下同）79萬4,220元之工程款未
    給付，故提起本件訴訟等語，惟觀諸原告所提出之前揭計價
    明細表並無任何關於債務履行地之約定，尚難認兩造有約定
    債務履行地之意思表示合致。至原告主張本件債務履行地係
    在桃園市楊梅區云云，僅為系爭工程地點即原告履行承攬人
    施作義務之所在地，尚難謂該處即為兩造約定之清償地，此
    外，原告復未就兩造間有約定清償地一節舉證之，則原告以
    系爭工程施工地點在桃園市，為兩造約定清償地，主張本院
    就本件訴訟有管轄權云云，洵無足取。又本件被告之營業所
    係設於新北市三峽區，有經濟部商工登記公示資料查詢在卷
    可稽，依民事訴訟法第2 條第2項規定，本件訴訟自應由臺
    灣新北地方法院管轄，茲原告向無管轄權之本院起訴，顯有
    違誤，爰依職權將本件移送於該管轄法院。
三、依民事訴訟法第28條第1項，裁定如主文。
中　　華　　民　　國　　111 　年　　8 　　月　　17　　日
                  民事第三庭    法  官  張世聰
正本係照原本作成。　　　　　　　　　
如對本裁定抗告須於裁定送達後10日內向本院提出抗告狀，並應
繳納抗告費新臺幣1000元。 
中　　華　　民　　國　　111 　年　　8 　　月　　18　　日
                                書記官  張詠昕